臺灣高等法院臺中分院刑事判決　　　　　　　　　　九十一年度上易字第七一三號
　　上　訴　人
　　即　被　告　乙○○
右上訴人因竊盜案件，不服臺灣苗栗地方法院九十年度易字第七六一號中華民國九十
一年二月二十二日第一審判決（起訴案號：臺灣苗栗地方法院檢察署九十年度偵字第
四三六九號），提起上訴，本院判決如左：
    主      文
上訴駁回。
    事實及理由
一、本案經本院審理結果，認第一審判決認事用法及量刑均無不當，應予維持，並引
    用第一審判決書記載之事實、證據及理由（如附件）。
二、上訴人即被告乙○○上訴仍執前詞否認犯罪，其所辯理由均已於原審判決詳予駁
    斥，另被告聲請將扣案之鐮刀送請鑑定指紋云云，本院認扣案鐮刀經警訊、偵審
    程序，已有多人觸碰，採驗指紋已有事實上之困難，且本件被告犯罪事證已臻明
    確，已無送請鑑定指紋之必要。從而被告上訴為無理由，應予駁回。
三、據上論斷，應依刑事訴訟法第三百六十八條、第三百七十三條，判決如主文。
本案經檢察官丙○○到庭執行職務。
中      華      民      國　    九十一     年     六      月    十二　　日
                                臺灣高等法院臺中分院刑事第八庭
                                      審判長法  官  羅  得  村
                                            法  官  劉  榮  服
                                            法  官  陳  毓  秀
右正本證明與原本無異。
不得上訴。
                                            書記官  吳  宗  玲
中      華      民      國　    九十一     年     六      月    十四　　日
                                                                        Ｒ
臺灣苗栗地方法院刑事判決                          九十年度易字第七六一號
    公  訴  人  臺灣苗栗地方法院檢察署檢察官
    被      告  乙○○  男二十歲（民國○○年○月○○○日生）
                        住苗栗縣公館鄉福德村五鄰福德四四號
                        身分證統一編號：Ｚ000000000號
右列被告因賭博案件，經檢察官提起公訴（九十年度偵字第四三六九號），本院判決
如左：
    主  文
乙○○攜帶兇器竊盜，處有期徒刑拾月。
    事  實
一、乙○○意圖為自己不法之所有，於民國九十年四月二十八日凌晨三時三十分許，
    攜帶客觀上足以對人之生命、身體造成危險性之伸縮鐮刀一把，駕駛其母劉麗珠
    所有、車牌號碼為ＢＸＺ─二三二號紅色重型機車乙輛，至苗栗縣獅潭鄉竹木村
    東坑十七號前產業道路，將前開機車停放於道路旁後，即進入甲○○所有之檳榔
    園內，竊取甲○○種植之檳榔約三百七十粒。甫得手，尚未離去時，即為甲○○
    發現而至檳榔園追捕乙○○，惟仍遭其脫逃，乙○○於倉促逃逸之際，遺留其已
    竊得之檳榔、所攜帶之伸縮鐮刀及所駕駛之前開機車在產業道路旁。此時甲○○
    立即請求亦聞聲前來之鄰居黃國章協助報警處理，警方據報後迅速趕至現場，而
    於產業道路旁，查獲得乙○○所遺留之前開伸縮鐮刀一把、ＢＸＺ─二三二號紅
    色重型機車一輛及所竊得之檳榔約三百七十粒。
二、案經苗栗縣警局大湖分局報請臺灣苗栗地方法院檢察署檢察官偵查起訴。
    理  由
一訊據被告乙○○固坦承有於右揭時、地，駕駛車牌號碼ＢＸＺ─二三二號紅色重
    型機車途經甲○○所有檳榔園附近之事實，惟矢口否認有竊盜犯行，辯稱︰當日
    伊係在下午四、五點時出門，至黃國章家下面的河川（在獅潭那邊）去釣魚，到
    達時間約是下午四、五點的時候，因從伊家到那邊大概花二、三分鐘，伊將機車
    放在馬路旁邊，即走下河川，大概六、七點時伊離開河川，走到機車旁，才發現
    機車鑰匙一串及和信電信手機一支都掉了，伊只好走路回家，回家後伊本來要拿
    備用鑰匙，但因被母親責罵為何要去釣魚，伊待在家十幾分鐘後，就離開到舅舅
    家去睡覺，至隔天才醒來，伊並未竊取甲○○所有之檳榔云云。然查：
    （一）被害人甲○○於九十年四月二十八日凌晨三時三十分許，發現其所有之檳
          榔遭竊後，立即至檳榔園追捕竊賊，其曾與偷竊者打過照面，惟仍遭其脫
          逃，偷竊者確實為被告無誤，業據被害人甲○○於警、偵訊中迭次指訴甚
          詳；且被害人於本院審理時復明白證稱：「當時係因聽到狗叫而跑過去，
          被告臉上特徵我有看清楚，被告和我只是伸手可及的距離，但要動手抓被
          告時，被告一閃身就跑走了，我看到被告有兔唇，檳榔樹旁有路燈，所以
          我可以看得很清楚，差點被告就被我抓住了。」等語（參見本院九十年十
          二月二十六日審判筆錄），顯見被害人並無誤認之情形。是以被害人既能
          將被告之兔唇特徵指述無誤，而被害人與被告間復無怨隙，被害人當無設
          詞誣陷被告之理至明！
    （二）又被害人甲○○於發現檳榔遭竊後，立即請求亦聞聲前來之鄰居黃國章協
          助報警處理，警方據報後迅速趕至現場，並於產業道路旁查獲得乙○○所
          遺留之已竊得之檳榔、所攜帶之伸縮鐮刀及所駕駛之前開機車等情節，亦
          據被害人指述明確，並有贓物認領保管單一紙在卷可稽，核與被告之母劉
          麗珠於九十年五月六日警訊中證稱：在檳榔樹遭竊現場查獲之紅色機車（
          車牌號碼ＢＸＺ─二三二號）平日都是被告在使用，因渠不會騎機車，：
          ：：於四月二十七日十七時三十分許，還看見被告騎該機車要去釣魚等情
          ；及證人黃國章於九十年五月七日警訊中證稱：渠於九十年四月二十七日
          二十二時許左右返家，返家途中根本沒有看到ＢＸＺ─二三二號紅色重型
          機車停在產業道路上及車庫前，：：：於九十年四月二十八日凌晨三十三
          十分左右，因渠所飼養的狗一直不停在叫，渠從睡夢中清醒至車庫前觀看
        ，赫然發現ＢＸＺ─二三二號紅色重型機車停在車庫前道路等語，暨於本
          院審理時證稱：渠約於九十年四月二十七日二十二時許返家，途經檳榔園
          旁產業道路，並未見到該輛ＢＸＺ─二三二號紅色機車，是半夜起來時才
          看到該輛機車等節（參見本院九十一年一月十六日審判筆錄）均相符合。
    （三）被告雖復辯稱：其因機車鑰匙與手機一起丟掉，只好走路回家，嗣後手機
          由黃先生撿到，於翌日黃先生即打電話詢問其母有無掉手機，在警察局作
          完筆錄之後，由其母陪同其前去向黃先生拿回手機云云；而被告之母劉麗
          珠亦於本院審理時附合被告說詞證稱：被告中午用過餐後就出去釣魚，大
          約在吃晚餐時回來，當時表示機車遺失了，機車遺失之事，渠有向製作筆
          錄之警察講，警察要渠到法院再講，而檢察官在偵查時並未問及，：：：
          手機是一位外地去釣魚的王先生撿到，其打被告手機中留存之家中電話號
          碼聯絡，渠約在案發後一星期內拿回手機，就交給被告，渠作筆錄時沒告
          訴警察，因為警察沒有問等語。惟查劉麗珠上開證詞，經核顯與負責處理
          本件竊案現場之苗栗縣警察局大湖分局汶水派出所警員葉維祥到院具結證
          稱：渠於案發當日凌晨打電話問ＢＸＺ─二三二號機車車主劉麗珠時，劉
          女表示機車是在前一晚十點多時由被告騎出去，：：：劉女並未告知被告
          是在吃晚餐時回家，亦未告知機車丟掉之事等語（參見本院九十年十二月
          二十六日審判筆錄）；及亦同往處理本件竊案現場之汶水派出所警員高國
          銓到院具結證稱：在現場時，劉麗珠有說機車是她的，但表示機車被小孩
          騎走了，不曉得為何在現場，渠可以肯定劉女在現場並未提起機車被借走
          或被偷走之事等節（參見本院九十一年一月十六日審判筆錄）；及負責製
          作證人劉麗珠警訊筆錄之汶水派出所副主管吳福星到院具結證稱：於九十
          年五月六日製作筆錄時，劉麗珠並未向渠提及機車有被借走或被偷走之事
          等節（參見本院九十一年一月十六日審判筆錄）均不相符。雖劉麗珠於審
          理時嗣又改稱：渠好像有告訴葉維祥警員，可能當時人太多了，葉警員沒
          聽清楚，渠說四點多，葉警員聽成十點多，或是渠講太小聲等語，然經本
          院訊問證人葉維祥、高國銓及吳福星均稱：確未聽到劉麗珠提及機車有被
          借走或被偷走之事乙情明確。又查，被告於本院審理中先稱：至警察局作
          筆錄時，才知警察在找伊云云；嗣又稱：伊回家時因母親不在，故而不知
          母親有到警察局作筆錄云云；後再改稱：伊第二天醒來後有去找車子，但
          車子不見了，伊沒有告訴母親車子不見了，：：：第二天伊有告訴母親車
          子不見了，但不知母親為何沒有告訴伊警察在找伊云云（以上均參見本院
          九十一年一月十六日審判筆錄），其供述前後不一！亦與證人劉麗珠所稱
          ：被告中午用過餐後就出去釣魚，大約在吃晚餐時回來，當時表示機車遺
          失了等節（參見本院九十年十二月二十六日審判筆錄）；嗣改稱：渠好像
          在第二天碰到被告，是警察來的那天早上，被告說前一天回去牽時車子就
          不見了，渠有跟被告說車子在檳榔園那邊被警察找到，是在第二天早上在
          家裡跟被告提過這件事等情（參見本院九十一年一月十六日審判筆錄）互
          核均異。再衡諸常理，該輛由被告騎走之ＢＸＺ─二三二號機車及鑰匙若
          果真被竊或丟失，則於警察已告知車主劉麗珠已在檳榔失竊現場發現前開
          機車，此乃攸關被告甚或劉麗珠本人清白之事，而劉麗珠於警、偵訊中，
          竟隻字未提？且經本院當庭命被告提出其現所使用之和信電信00000
          00000號行動電話機具，其內通訊錄僅留存有劉麗珠之000000
          0000號行動電話號碼，並未存錄被告住家電話號碼之事實，已經本院
          當庭勘驗無訛，明顯與劉麗珠所述內容不符；雖劉麗珠當庭即再改稱：該
          支手機找回後又掉了云云，惟益徵劉麗珠上開所述渠如何獲悉被告機車與
          手機一同丟失，其中手機經陌生人一度找回，及再度丟失之時間、過程，
          不僅與被告所供情節出入極大，且殊違一般人行動電話機具內鮮少存錄有
          自宅電話號碼之經驗法則。從而，足認證人劉麗珠所為上開證言，顯係迴
          護其子即被告之詞，尚不足憑採。
    （四）綜上所述，被告所為辯解，要屬飾卸之詞，不足採信，本件事證已臻明確
          ，被告竊盜犯行堪以認定。
二、按刑法第三百二十一條第一項第三款所稱兇器，凡於人之生命、身體之安全，易
    生危險者，均屬之，因攜帶兇器行竊，只需行竊時攜帶具有危險性之兇器為已足
    ，並不以主觀上有以該兇器行兇之意圖為必要，最高法院七十台上字第六一一○
    號判決、七十一年度台上字第七二八號判決均採同一見解。而被告於竊盜檳榔時
    所攜帶之伸縮鐮刀，刀鋒銳利，足認客觀上對人生命、身體具危險性，應認係屬
    兇器，被告持該兇器行竊，核其所為，係犯刑法第三百二十一條第一項第三款之
    攜帶兇器加重竊盜罪。爰審酌被告前有多次竊盜非行，本件再犯攜帶兇器加重竊
    盜罪，情節匪輕，且犯罪後猶飾詞狡辯，毫無悔意之態度暨檢察官請求從重量刑
    等一切情狀，量處如主文所示之刑。至扣案被告所持用行竊之伸縮鐮刀一把，尚
    查無證據足認係屬被告所有，亦非違禁物，爰不另為沒收之諭知，附此說明。
據上論斷，應依刑事訴訟法第二百九十九條第一項前段，刑法第三百二十一條第一項
第三款，判決如主文。
本案經檢察官陳傳宗到庭執行職務。
中    華    民    國      九十一      年      二      月    二十二      日
                              臺灣苗栗地方法院刑事第二庭
                                  法      官  郭  千  黛
右正本證明與原本無異。
如不服本判決，應於送達後十日內向本院提出上訴狀(須附繕本)，上訴於台灣高等法
院台中分院。
                                  書  記  官  陳  爵  星
中    華    民    國      九十一      年      二      月    二十二      日
附錄論罪科刑法條
刑法第三百二十一條犯竊盜罪而有左列情形之一者，處六月以上五年以下有期徒刑。
第一款：於夜間侵入住宅或有人居住之建築物、船艦，或隱匿其內而犯之者。
第二款：毀越門扇、牆垣或其他安全設備而犯之者。
第三款：攜帶兇器而犯之者。
第四款：結夥三人以上而犯之者。
第五款：乘火災、水災或其他災害之際而犯之者。
第六款：在車站或埠頭而犯之者。
前項之未遂犯罰之。
